【裁判字號】    97,交聲,3164
【裁判日期】    980527
【裁判案由】    交管條例聲異
【裁判全文】
臺灣板橋地方法院交通事件裁定        97年度交聲字第3164號
原處分機關  交通部公路總局臺北區監理所板橋監理站
異  議  人
即受處分人  甲○○
上列異議人即受處分人因違反道路交通管理處罰條例案件，對於
交通部公路總局臺北區監理所板橋監理站中華民國97年12月5 日
以板監裁字裁41-AX0000000號所為之處分（原舉發案號：臺北市
政府北市警交大字第AX0000000 號），聲明異議，本院裁定如下
：
    主  文
異議駁回。
    理  由
一、原處分意旨略以：異議人即受處分人甲○○於民國九十七年
    十月二十日上午七時十八分許，騎乘車號１１７－ＥＧＤ號
    重型機車，在臺北市○○路與延平北路五段路口，有「機器
    腳踏車，不在規定車道行駛」之違規行為，經臺北市政府警
    察局士林分局掣單逕行舉發，遂依道路交通管理處罰條例第
    四十五條第十三款及第六十三條第一項第一款（裁決書漏載
    第六十三條第一項第一款，應予補正），裁處罰鍰新臺幣（
    下同）六百元，並記違規點數一點。
二、本件異議人則以：當時係因右後方有輛自用小客車駛入車道
    ，伊考量安全才會進入左側車道，伊亦未注意到地上有「禁
    行機車」標字而違規，員警不問緣由，竟僅憑採證照片逕行
    舉發，為此聲明異議云云。
三、按機器腳踏車行駛之車道，應依標誌或標線之規定行駛，道
    路交通安全規則第九十九條第一項定有明文。又機器腳踏車
    ，不在規定車道行駛者，處六百元以上一千八百元以下罰鍰
    ，並記違規點數一點，道路交通管理處罰條例第四十五條第
    十三款、第六十三條第一項第一款復有明定。
四、經查：異議人於前揭時、地，騎乘機車行駛在劃有「禁行機
    車」標字之車道乙節，有舉發照片一張在卷可稽，且為異議
    人自承在卷，則異議人有騎乘機器腳踏車，不在規定車道行
    駛之違規，已甚明確。異議人雖辯稱：伊行經上開路段時，
    因伊右後方如照片所示之小客車突然駛入，造成汽、機車共
    擠一車道，為謀安全，伊才往左駛入「禁行機車」車道云云
    。惟異議人所指稱之１２１７－ＫＥ號自用小客車，既係在
    異議人機車之右後方變換車道，異議人當可繼續前行，無逕
    自駛入「禁行機車」車道之必要。況觀諸卷附採證照片顯示
    ，該自用小客車乃行駛於二車道之間，其左側仍留有相當空
    間，益徵異議人並無避入內側車道之急迫性，縱使該自用小
    客車有所違規，惟此亦非異議人得據以駛入「禁行機車」車
    道之正當事由。異議人前揭所辯，洵屬卸責之虛詞，委無可
    採。
五、綜上所述，異議人於前揭時、地，確有騎乘機車不在規定車
    道行駛之違規，堪予認定。從而原處分機關援引首揭規定，
    裁處罰鍰六百元，並記違規點數一點，於法並無違誤，應予
    維持。本件異議人之異議無理由，應予駁回。
據上論斷，應依道路交通管理處罰條例第八十七條第二項，道路
交通案件處理辦法第十九條，裁定如主文。
中    華    民    國    98    年    5     月    27    日
                  交通法庭    法  官  劉元斐
上列正本證明與原本無異。
如不服本裁定，應於裁定送達後五日內敘明抗告理由，向本院提
出抗告狀。
                              書記官  張懿端
中    華    民    國    98    年    5     月    31    日


司法院資訊處製作；財團法人民間司法改革基金會備份。
